臺灣士林地方法院刑事判決　　　　　　　 99年度易字第358號
公　訴　人　臺灣士林地方法院檢察署檢察官
被　　　告　王方俠
　　　　　　陶家慶
　　　　　　陳明山
　　　　　　古能魁
上　一　人
選任辯護人　宋國城律師
被　　　告　郭信宏
　　　　　　　　　　　達地址）
上列被告因恐嚇取財等案件，經檢察官提起公訴（98年度偵字第
9860號），本院判決如下：
    主  文
王方俠、陶家慶、陳明山、古能魁、郭信宏均無罪。
    理  由
一、公訴意旨略以：被害人蘇偉儒緣於民國97年1 月上旬，與沈
    艮嚴之妻兒，因租賃糾紛發生互毆之傷害事件，沈艮嚴遂委
    請被告王方俠代為處理其與蘇偉儒間之傷害糾紛和解事宜。
  (一)被告王方俠於接受沈艮嚴之委託後，先向蘇偉儒稱若賠償新
    臺幣（下同）150 萬元，沈艮嚴之妻兒即撤回傷害案件之告
    訴等語，惟遭蘇偉儒回絕，被告王方俠因而心生不滿：
  1.教唆被告陶家慶及陳明山，於97年1 月中旬某日晚間，前往
    新北市汐止區○○○路○ 段170 之1 號蘇偉儒經營之停車場
    辦公室，恐嚇蘇偉儒，適蘇偉儒不在，被告陶家慶及陳明山
    基於恐嚇之共同犯意聯絡，轉向蘇偉儒妻林育岑恐嚇稱：蘇
    偉儒如果再避不見面，其家人出入要小心等語，致生危害蘇
    偉儒及其家人之人身安全。
  2.教唆被告陶家慶及陳明山，於97年1 月下旬某日下午5 時至
    6 時許，再次前往上開蘇偉儒經營之停車場辦公室內，被告
    陶家慶及陳明山將沈艮嚴妻兒之驗傷單及照片丟擲於辦公桌
    上，基於恐嚇之犯意聯絡，共同向蘇偉儒恐嚇稱：要儘速處
    理和解之事宜，不然的話你也有妻兒等語，隨即揚長而去，
    致生危害蘇偉儒及其家人之人身安全。
  3.被告王方俠復基於恐嚇之犯意，於97年5 月下旬某日，在臺
    北市○○區○○路239 號5 樓與蘇偉儒見面談論傷害案件和
    解事宜時，提出綽號「英文」之男子所寄信件，向蘇偉儒稱
    該信件係綽號「英文」之男子所寄，「英文」在獄中服刑，
    「英文」的朋友綽號「阿龍」之沈艮嚴與人有糾紛，要伊代
    為處理等語，嗣即向蘇偉儒恐嚇稱：你不用報警，找黑白兩
    道來都沒用等語，要求蘇偉儒回去想一想，並儘速回覆消息
    。翌日被告王方俠復透過蘇偉儒之友人鄭經國向蘇偉儒傳話
    稱：沈艮嚴妻兒之傷害和解金，應以150 萬元處理，如果不
    處理的話，就讓蘇偉儒不得安寧等語，以此加害生命之事恐
    嚇蘇偉儒，使蘇偉儒因而心生畏怖。
  (二)被告王方俠復教唆被告古能魁、郭信宏，於97年6 月12日下
    午3 時10分，一同前往臺灣士林地方法院檢察署第17偵查庭
    外，就蘇偉儒與沈艮嚴妻兒互毆之傷害案件，利用檢察官傳
    訊蘇偉儒到庭時，被告古能魁與郭信宏基於共同之犯意聯絡
    ，由被告古能魁向蘇偉儒稱：王方俠希望你能與沈艮嚴妻兒
    和解，小事一樁，不用搞那麼大，並要求蘇偉儒於庭畢後，
    前往被告王方俠所在處所等語，脅迫蘇偉儒隨同被告古能魁
    、郭信宏一同前往被告王方俠所在處所。嗣於蘇偉儒偵查庭
    應訊完畢後，因蘇偉儒之委任律師黃心賢律師以訴訟程序尚
    未完成，且尚有事情須處理為由，將蘇偉儒帶離地檢署，被
    告古能魁及郭信宏強制蘇偉儒之犯行始未得逞。
  (三)嗣於97年6 月間，蘇偉儒以50萬元與沈艮嚴達成和解，被告
    古能魁及郭信宏遂基恐嚇取財之共同犯意聯絡，於97年6 月
    間某日，在臺北縣三重市○○路之某海產店內，以渠等在王
    方俠面前替蘇偉儒說好話為由，要求蘇偉儒支付2 萬元，作
    為渠等之酬勞，如蘇偉儒不從，將至其所經營之停車場辦公
    室放鞭炮（意指開槍示威），使蘇偉儒因此而心生畏懼，當
    場交付2 萬元紅包予被告古能魁及郭信宏。
    因認被告王方俠就(一)１、２部分係涉犯刑法第29條第1 項、
    第305 條之教唆恐嚇罪嫌，就(一)３部分係涉犯刑法第305 條
    之恐嚇罪嫌，就(二)部分係涉犯刑法第29條第1 項、第304 條
    第2 項、第1 項之教唆強制未遂罪嫌；被告被告陶家慶及陳
    明山就(一)１、２部分係涉犯刑法第305 條之恐嚇罪嫌；被告
    古能魁、郭信宏就(二)部分係涉犯刑法第304 條第2 項、第1
    項之強制未遂罪嫌，就(三)部分係涉犯刑法346 條第1 項之恐
    嚇取財罪嫌云云。
二、按被告以外之人於審判外之言詞或書面陳述，除法律有規定
    者外，不得作為證據；又被告以外之人於審判外之陳述，雖
    不符合同法第159 條之1 至第159 條之4 之規定，但經當事
    人於審判程序同意作為證據，法院審酌該言詞陳述或書面陳
    述作成時之情況，認為適當者，亦得為證據；當事人、代理
    人或辯護人於法院調查證據時，知有第159 條第1 項不得為
    證據之情形，而未於言詞辯論終結前聲明異議者，視為有前
    項之同意，刑事訴訟法第159 條第1 項及第159 條之5 分別
    定有明文。本判決下列所引用各該被告以外之人於審判外之
    陳述（包含書面陳述），除後述公務員於職務上製作之紀錄
    證明文書，並無顯不可信之情況，依刑事訴訟法第159 條之
    4 第1 款規定，皆有證據能力外，其餘亦屬傳聞證據之部分
    ，被告王方俠、陶家慶、陳明山、古能魁、郭信宏於本院準
    備程序時，就蘇偉儒、林育岑之警詢及偵訊證述，雖不同意
    作為證據，惟渠等於本院審判期日中均表示同意蘇偉儒與林
    育岑之警詢及偵訊證述、蘇偉儒與古能魁及郭信宏於97 年6
    月12日下午3 時10分許士林地檢署17偵查庭外之對話錄音及
    其譯文、黃心賢律師100 年3 月31日陳報狀作為證據，且迄
    至言詞辯論終結前亦未再聲明異議，本院審酌上開證據資料
    製作時之情況，尚無違法不當及證明力明顯過低之瑕疵，亦
    認為以之作為證據應屬適當，故揆諸前開規定，爰逕依刑事
    訴訟法第159 條之5 規定，認前揭證據資料均有證據能力，
    合先敘明。
三、按犯罪事實應依證據認定之，無證據不得認定犯罪事實；又
    不能證明被告犯罪者，即應諭知無罪之判決，刑事訴訟法第
    154 條第2 項、第301 條第1 項分別定有明文。又按告訴人
    之告訴，係以使被告受刑事訴追為目的，是其陳述是否與事
    實相符，仍應調查其他事實以資審認，始得為不利被告之認
    定，最高法院52年台上字第1300號著有判例。而被害人之陳
    述如無瑕疵，且就其他方面調查又與事實相符，固足採為科
    刑之基礎，倘其陳述尚有瑕疵，則在未究明前，遽採為論罪
    科刑之根據，即難認為適法，最高法院亦著有83年台上字第
    989 號判決。再按事實之認定，應憑證據，如未能發現相當
    證據，或證據不足以證明，自不能以推測或擬制之方法，為
    裁判基礎；苟積極證據不足為不利於被告事實之認定時，即
    應為有利於被告之認定；又認定犯罪事實所憑之證據，雖不
    以直接證據為限，間接證據亦包括在內，然而無論直接證據
    或間接證據，其為訴訟上之證明，須於通常一般之人均不致
    有所懷疑，而得確信其為真實之程度者，始得據為有罪之認
    定，倘其證明尚未達到此一程度，而有合理之懷疑存在而無
    從使事實審法院得有罪之確信時，即應由法院為諭知被告無
    罪之判決，最高法院40年臺上字第86號、30年上字第816 號
    、76年度臺上字第4986號判例意旨足資參照。次按刑事訴訟
    法第161 條已於91年2 月8 日修正公布，修正後同條第1 項
    規定：檢察官就被告犯罪事實，應負舉證責任，並指出證明
    之方法。因此，檢察官對於起訴之犯罪事實，應負提出證據
    及說服之實質舉證責任。倘其所提出之證據，不足為被告有
    罪之積極證明，或其闡明之證明方法，無從說服法官以形成
    被告有罪之心證，基於無罪推定之原則，自應為被告無罪判
    決之諭知（最高法院92年台上字第128 號判例亦同此意旨）
    。
四、本件公訴人認被告等人涉犯恐嚇等罪嫌，主要係以被害人蘇
    偉儒及林育岑之警詢與偵訊指述、蘇偉儒與被告古能魁及郭
    信宏間於97年6 月12日下午在士林地檢署第17偵查庭外之對
    話錄音及其譯文為主要論據。
五、訊據被告王方俠、陶家慶、陳明山、古能魁、郭信宏均堅決
    否認有何公訴人所指述之犯行。
  (一)被告王方俠辯稱：就前揭一(一)１、２部分，我並沒有教唆陶
    家慶、陳明山去蘇偉儒停車場辦公室恐嚇林育岑、蘇偉儒，
    也不知道97年1 月中旬及下旬陶家慶、陳明山有去蘇偉儒停
    車場辦公室。就一(一)３部分，97年5 月下旬，在臺北市○○
    區○○路239 號5 樓，我有和蘇偉儒見面，沈艮嚴也在場，
    沈艮嚴拿「英文」的信給我我，我有拿「英文」所寄的信件
    給蘇偉儒看，並告訴蘇偉儒「英文」在服刑，但我沒有向蘇
    偉儒恐嚇稱「你不用報警，找黑白兩道來都沒有用」等語，
    當場沈艮嚴要求和解金150 萬，我有叫蘇偉儒回去想一想，
    當時蘇偉儒那邊有一個人認識我，可能就是鄭經國；隔天鄭
    經國有打電話給我，要求可否以50萬元和解，我在和鄭經國
    在電話中，我並沒有說「如果不處理的話，就讓蘇偉儒不得
    安寧」。就一(二)部分，我不知道97年6 月12日士林地檢開庭
    時，古能魁有無脅迫蘇偉儒來找我，我也沒有叫他們做這件
    事等語。
  (二)被告陶家慶辯稱：就前揭一(一)１、２部分，我不知道是1 月
    中旬還是1 月底，有去過蘇偉儒停車場辦公室1 次；沈艮嚴
    請葉榮芳幫忙，葉榮芳請我拿驗傷單去給蘇偉儒，並請陳明
    山載我去，陳明山留在車上，應該沒有進辦公室；我進到蘇
    偉儒辦公室，沒有碰到蘇偉儒，有一個女的在裡面，我有請
    那個女的轉告蘇偉儒，請他跟葉榮芳聯絡，我並沒有說「如
    果蘇偉儒再避不見面，其家人出入要小心」等語。
  (三)被告陳明山辯稱：就前揭一(一)１、２部分，我有載陶家慶去
    蘇偉儒停車場1 次，是葉榮芳叫我載陶家慶去的，我留在車
    上等，並沒有進去儒辦公室，陶家慶跟我說他是要拿驗傷單
    去給蘇偉儒等語。
  (四)被告古能魁辯稱：就前揭一(二)部分，郭信宏認識王方俠，97
    年6 月12日下午，郭信宏找我和他一起到士林地檢署，郭信
    宏和我在17偵查庭外面，與蘇偉儒及其辯護人黃心賢律師談
    了很久，協商雙方如何達成和解，後來我是用請求、客氣的
    方式，請蘇偉儒和黃心賢律師一起去王方俠的處所，大家坐
    下來談，並沒有用脅迫或強制；後來蘇偉儒打電話給郭信宏
    ，邀我們到黃心賢律師事務所談和解，我和郭信宏、沈艮嚴
    、沈艮嚴的太太4 個人去談，當天好像沒有談成；後來又再
    邀了一次，地點好像在一個咖啡廳，談成以50萬元和解，當
    場蘇偉儒交50萬元給沈艮嚴並寫和解書。就前揭一(三)部分，
    是蘇偉儒打電話邀請郭信宏，郭信宏打電話給我說蘇偉儒要
    請我們吃飯；到了海產店，對方蘇偉儒及其妻、友約有7、8
    人，我這邊只有我及郭信宏2 人；蘇偉儒請我們吃飯，是因
    為他覺得我們有幫他們忙，黃心賢律師有告訴蘇偉儒要包紅
    包給我們；所以在海產店是蘇偉儒主動並準備好用紅包袋包
    紅包給我們，我並沒有恐嚇蘇偉儒說「若沒有包紅包給我們
    作酬勞，會到他經營的停車場放鞭炮」等語。
  (五)被告郭信宏辯稱：就前揭一(二)部分，沈艮嚴是我朋友，他拜
    託我去找蘇偉儒出面談和解的事情，我找古能魁陪我一起到
    士林地檢署，在17偵查庭外，我們有與蘇偉儒及其辯護人黃
    心賢律師對話，我請他們開完庭，跟沈艮嚴見面協商賠償金
    的事情，我們沒有用脅迫、恐嚇的方式，我們是請他們一起
    去，大家坐下來談談；之後幾天有到蘇偉儒辯護人黃心賢律
    師事務所談和解；後來蘇偉儒說要包紅包及茶葉給我們，因
    我們幫他與沈艮嚴和解。就前揭一(三)部分，蘇偉儒與沈艮嚴
    以50萬元和解後，蘇偉儒請我和古能魁去三重海產店吃飯，
    2 萬元紅包是蘇偉儒的太太塞給古能魁的，感謝我們幫忙他
    們調解，我們並沒有對蘇偉儒或他太太說「如果沒有給我們
    酬勞，要到其經營的停車場放鞭炮」等語。
六、經查，被害人蘇偉儒、林育岑經本院依法傳拘未到，渠等於
    警詢陳述及偵訊證述如下：
  (一)就前揭一(一)１、２部分
  1.蘇偉儒於97年6 月6 日警詢陳稱：97年1 月中旬某日約17至
    18時間，綽號叫小陶( 即被告陶家慶) 及白頭( 即被告陳明
    山) 的2 位成年男子，闖入我停車場的辦公室內，自稱是竹
    聯幫天龍堂，是「天龍芳（台語）」叫他們來的，要我跟沈
    艮嚴的妻、兒傷害和解，如果再避不見面的話，就叫我「家
    人出入要小心」，我當時不在場，我返回後我太太林育岑轉
    告我的（參見臺灣士林地方法院檢察署98年度偵字第9860號
    卷，下稱士檢偵字第9860號卷，卷II第14-21 頁）。嗣於98
    年3 月9 日警詢陳稱：97年1 月間下午約17時至18時許，當
    時我不在停車場辦公室，綽號叫「小陶」及「白頭」的男子
    闖入我停車場辦公室內，自稱是小陶的男子對我太太嗆聲說
    ：「是天龍芳叫他們來的，要來喬我跟沈艮嚴的妻、兒傷害
    和解的事情，如果我再避不見面的話就叫我家人出入要小心
    」；第2 次是在第1 次來的1 週後，同樣是由綽號叫「小陶
    」及「白頭」的男子2 人前來我停車場辦公室，當時我不在
    辦公室，只有我太太在，對方將沈艮嚴妻、兒之驗傷單及照
    片丟在我辦公桌上，向我太太轉告我叫我趕緊出面與他們和
    解，並恐嚇說「你也有妻兒」（參見士檢偵字第9860號卷II
    第29-31 頁）。復於99年9 月17日偵訊證稱：97年1 月中旬
    下午6 點，陶家慶、陳明山有到汐止市○○○路170-1 號恐
    嚇我妻子林育岑時，當時我不在場；97年1 月下旬，陶家慶
    、陳明山又來停車場一次，這次是我在，時間約傍晚5、6點
    ，恐嚇我說「要趕快和解，你有小孩、老婆」( 參見臺灣士
    林地方法院檢察署98年度偵字第10400 號卷，下稱士檢偵字
    第10400 號卷，第54-56 頁）。
  2.林育岑於97年6 月7 日警詢陳稱：97年1 月中旬傍晚17時30
    分許，有2 位綽號叫小陶及白頭的成年男子，直接闖入停車
    場的辦公室內，自稱是天龍堂的，是「天龍芳（台音）」叫
    他們來找蘇偉儒，要蘇偉儒跟沈艮嚴的妻、兒傷害和解，我
    跟他們說蘇偉儒不在，他們就要我轉告蘇偉儒說「如果再避
    不見面的話，就叫我家人出入要小心」，他們留下連絡電話
    後離去；第2 次是約是第1 次來的1 週後，97年1 月下旬左
    右，綽號小陶及白頭的男子更凶，說要找蘇偉儒，但是蘇偉
    儒並不在，他們就將沈艮嚴妻、兒的驗傷單、照片丟在桌上
    ，叫我聯絡蘇偉儒趕緊出面與他們和解，並撂下狠話說「不
    然的話你也有妻兒」（參見士檢偵字第9860號卷II第205-20
    9 頁）。於99年9 月17日偵訊證稱：97年1 月中旬下午6 點
    ，陶家慶、陳明山有到汐止市○○○路170-1 號恐嚇我，他
    們有拿照片給我看，說要找蘇偉儒，要蘇偉儒小心一點，我
    當時聽了會害怕；陶家慶、陳明山第2 次來，我有看到，但
    我到外面去，沒有參與，我確定是陶家慶、陳明山（參見士
    檢偵字第10400 號卷第54-56 頁）。
  (二)就前揭一(一)３部分，蘇偉儒於97年6 月6 日警詢陳稱：97年
    5 月底，在臺北市○○路綽號「方俠」的公司，「方俠」拿
    一封綽號「英文」之受刑人寄給他的信給我看，信的內容約
    是說「因為英文在服刑，他的朋友阿龍（即沈艮嚴）與人有
    糾紛，要方俠代為處理」，方俠叫我也不用找人來講，也不
    用報警，找黑白兩道來都沒有用，這個事情也不用告，在他
    的手上就直接做個處理，他講完後就叫我回去想一想，讓我
    回個消息給他，之後就讓我離開了；二天後，鄭經國就告訴
    我說，方俠託他傳話給我說「沈艮嚴的妻兒傷害和解金，他
    要我交付新台幣150 萬元代為處理，如果我不處理的話，就
    讓我不得安寧」等語( 參見士檢偵字第9860號卷II第19頁）
    。嗣於98年3 月9 日警詢陳稱：97年5 月底，我與鄭經國一
    同前往臺北市○○路「天龍芳」的公司，到了之後，有位自
    稱是「方俠」的男子，拿了一封信件向我說「這封信件是一
    位綽號『英文』的男子在大寮監獄服刑寄出，請其代為處理
    友人阿龍（沈艮嚴）與人糾紛事件」，又向我說「不用找人
    來講、也不用報警，找黑白兩道來都沒有用，這個事情也不
    用告，在他的手上就直接做個處理」，最後我「方俠」說我
    要回去思考一下，就離開了；過2 天，鄭經國就告訴我說，
    「方俠」託他傳話給我說「沈艮嚴的妻兒傷害和解金，他要
    我交付新台幣150 萬元代為處理，如果我不處理的話，就讓
    我不得安寧」等語（參見士檢偵字第9860號卷II第32、35頁
    ）。復於99年9 月17日偵訊證稱：97年5 月下旬，王方俠有
    給我看綽號「英文」姓名的人寫的信，我不認識王方俠，他
    們是恐嚇的語氣，他們要我不用再找別人，就算找也無法解
    決事情；之後王方俠透過鄭經國轉述，要我拿出150 萬元解
    決，不然要我不得安寧等語( 參見士檢偵字第10400 號卷第
    56 頁 ）。
  (三)就前揭一(二)部分，蘇偉儒於97年6 月6 日警詢陳稱：97年6
    月12日15時許，在士林地方法院檢察署第17偵查庭，自稱「
    小古」( 即被告古能魁) 及「宗宏（台音，即被告郭信宏)
    」的2 位男子，要我開完庭後與他們一同前往見他們堂主，
    很明顯他們就是要來押我走的，他們一直對我重複說「他們
    堂主希望我過去一趟談和解」；我於偵查庭應訊結束走出偵
    查庭時，「小古」男子立刻走向前表示要我跟他們走，還好
    黃心賢律師就以訴訟程序還沒完成為由，速將我帶離；「小
    古」及「宗宏」的男子當場並無施暴力，他們沒有直接恐嚇
    我，但是他們態度很兇，在言談中隱約著恐嚇意味等語（參
    見士檢偵字第9860號卷II第22頁）。嗣於99年9 月17日偵訊
    證稱：97年6 月12日下午，在士林地方法院檢察署第17偵查
    庭，我有遇到古能魁、郭信宏，他們要求我和黃心賢律師到
    他們公司去談和解的事，沒有強迫我們，律師說我們還有一
    些事要處理，改天再約時間等語( 參見士檢偵字第10400 號
    卷第56-57 頁）。
  (四)前揭一(三)部分，蘇偉儒於98年3 月9 日警詢陳稱：我以50萬
    元與沈艮嚴達成和解後，竹聯幫綽號「小古」( 即被告古能
    魁) 、「宗宏」( 即被告郭信宏) 之幫派成員向我言詞恐嚇
    取財稱「會再到我經營的停車場放鞭炮（意指開槍）」，我
    為顧及家人生命安危，不得已依約交付2 萬元給「小古」及
    「宗宏」等語（參見士檢偵字第9860號卷II第29-31 、34頁
    ）。嗣於99年9 月17日偵訊證稱：97年6 月古能魁、郭信宏
    私下有向我要2 萬元，他們說事情會順利處理，他們功勞也
    不小，他們說要我包個紅包給他們，我說6,000 元，他們就
    說我把他們裝肖維，不然就要到我家放鞭炮，後來他們自己
    開口要2 萬元，所以就在三重海產店交付2 萬元等語( 參見
    士檢偵字第10400 號卷第57頁）。
七、惟查：
  (一)蘇偉儒於98年3 月9 日警詢陳稱97年1 月下旬被告陶家慶、
    陳明山第2 次前往蘇偉儒停車場辦公室時，其不在場，對方
    要林育岑傳話給蘇偉儒；惟於99年9 月17日偵訊復改稱其在
    場。林育岑於97年6 月7 日警詢陳稱第2 次時蘇偉儒不在場
    ，對方要林育岑傳話給蘇偉儒；惟於99年9 月17日偵訊卻改
    稱蘇偉儒在場，林育岑到外面去，沒有參與。是蘇偉儒、林
    育岑於警詢及偵訊之陳述，前後不一，彼此不符。
  (二)證人葉榮芳於100 年4 月28日本院審理時結證稱：蘇偉儒認
    識我及沈艮嚴，蘇偉儒與沈艮嚴有傷害糾紛，97年1 月中旬
    ，蘇偉儒打電話叫我過去，因蘇偉儒的女友林育岑找人打沈
    艮嚴的老婆，蘇偉儒怕沈艮嚴告他，我與蘇偉儒在停車場旁
    邊的餐廳吃飯，蘇偉儒叫我另外叫陶家慶及陳明山過去蘇偉
    儒的停車場找他的女友林育岑談其與沈艮嚴老婆發生糾紛的
    經過，蘇偉儒也告訴他女友要向陶家慶、陳明山說明糾紛發
    生的經過；我們並沒有恐嚇蘇偉儒或他的女友林育岑，我有
    跟蘇偉儒說要好好處理，但沒有恐嚇他，蘇偉儒及沈艮嚴都
    是我的好朋友，我怎麼會恐嚇蘇偉儒等語屬實在卷( 參見本
    院易字第358 號卷第121-126 頁) 。可證被告陶家慶、陳明
    山前往蘇偉儒停車場辦公室係受葉榮芳之指示，而非被告王
    方俠之教唆，被害人蘇偉儒、林育岑陳稱是「天龍芳」之被
    告王方俠教唆乙節，顯非實情，是蘇偉儒、林育岑之證述是
    否屬實已非無疑。
  (三)證人沈艮嚴於100 年5 月26日本院審理時結證稱：97年5 月
    底，我有與王方俠到臺北市○○區○○路239 號5 樓與蘇偉
    儒見面，綽號「英文」的信是我拿給王方俠的，王方俠有拿
    信給蘇偉儒看，王方俠並沒有對蘇偉儒說「你不要報警，找
    黑白兩道都沒有用」這樣的話等語( 參見本院易字第358 號
    卷第149-151 頁) ，核與證人蘇偉儒於警詢及偵訊所稱：方
    俠叫我也不用找人來講，也不用報警，找黑白兩道來都沒有
    用乙情有異，是蘇偉儒證述之可信性，足堪存疑。
  (四)證人鄭經國於100 年6 月16日本院審理時結證稱：我是蘇偉
    儒停車場的員工，曾經在蘇偉儒的停車場辦公室看過陶家慶
    及陳明山，他們來找蘇偉儒談傷害和解的事，當時蘇偉儒不
    在場，他們就和蘇偉儒的太太林育岑聊，他們並沒有恐嚇林
    育岑說「如果在避不見面的話，就叫我家人出入要小心」，
    我只見過陶家慶、陳明山去蘇偉儒停車場辦公室1 次；97年
    5 月底我有和蘇偉儒一起去臺北市○○路找沈艮嚴談和解的
    事，到了之後，蘇偉儒進去談了很久，我在門口等，蘇偉儒
    沒有講談的結果，好像不了了之；王方俠並沒有叫我傳話給
    蘇偉儒說「沈艮嚴的妻兒傷害和解金，要交付新台幣150 萬
    元代為處理，如果不處理的話，就讓你不得安寧」，我也沒
    有這樣跟蘇偉儒說等語( 參見本院易字第358 號卷第172-17
    3 頁) ，核與被告陶家慶、陳明山及王方俠所辯情節相符，
    而與證人蘇偉儒、林育岑證述迥異，顯見蘇偉儒、林育岑之
    證述應非實情。
  (五)蘇偉儒傷害案件之選任辯護人黃心賢律師於100 年3 月31日
    陳報狀陳明其擔任蘇偉儒傷害案偵查中之選任辯護人，檢察
    官開庭中均未見出庭之當事人有任何恐嚇之情，在其事務所
    商談和解細節之全程中，亦未見有任何涉及志嚇之情節發生
    乙節，此有黃心賢律師於100 年3 月31日陳報狀乙份( 參見
    本院易字第358 號卷第11 5頁) 在卷可憑，此亦與證人蘇偉
    儒所述不同。
八、綜上，被害人蘇偉儒、林育岑警詢及偵訊證述，前後不一，
    互有出入，復與證人葉榮芳、沈艮嚴、鄭經國證述內容相去
    甚遠，渠等警詢及偵訊證述具有諸多瑕疵，與事實不符，無
    法據採為被告等人論罪科刑之依據。且查，蘇偉儒與被告古
    能魁及郭信宏間於97年6 月12日下午在士林地檢署第17偵查
    庭外之對話，並無任何恐嚇、脅迫用語以強制蘇偉儒到王方
    俠處所，此有譯文乙份在卷可憑（參見士檢偵字第10400 卷
    第17 -22頁）。是以，公訴人所提之證據尚不足以證明被告
    等人有何恐嚇、教唆恐嚇、強制未遂、教唆強制未遂、恐嚇
    取財等犯行，無法使本院形成有罪之心證。此外，復查無其
    他積極證據，足以證明被告等人有何公訴意旨所指之犯行，
    自屬不能證明被告等人犯罪，均應為被告等人無罪之諭知。
據上論斷，應依刑事訴訟法第301 條第1 項，判決如主文。
本案經檢察官江耀民到庭執行職務
中    華    民    國   100    年    7     月    8     日
                  刑事第五庭審判長法  官  雷雯華
                                  法  官  徐文瑞
                                  法  官  楊秀枝
以上正本證明與原本無異。
如不服本判決應於收受送達後10日內向本院提出上訴書狀，並應
敘述具體理由。其未敘述上訴理由者，應於上訴期間屆滿後20日
內向本院補提理由書( 均須按他造當事人之人數附繕本) 「切勿
逕送上級法院」。
                                  書記官  劉易柔
中    華    民    國   100    年    7     月    8     日